臺灣桃園地方法院刑事判決　　　　　　　 94年度易字第415號
公　訴　人　臺灣桃園地方法院檢察署檢察官
被　　　告　丁○○
上列被告因竊盜案件，經檢察官提起公訴（九十四年度偵字第二
一一四號）及移送併案審理（九十四年度偵字第七八二二號、第
八八三六號、第一○三九二號），被告於本院準備程序進行中，
就被訴事實為有罪之陳述，經本院告知簡式審判程序意旨，並聽
取公訴人及被告之意見後，本院合議庭裁定由受命法官獨任進行
簡式審判程序，本院判決如下：
    主  文
丁○○共同連續攜帶兇器竊盜，累犯，處有期徒刑壹年貳月。扣
案之自小客車鑰匙壹支、機車鑰匙壹支、螺絲起子貳支、鯉魚鉗
壹支、斧頭壹把均沒收。
    事  實
一、被告丁○○前因公共危險、贓物、傷害、妨害公務等案件，
    於民國九十年九月十五日經本院以九十年度易字第一一五九
    號分別判處有期徒刑八月、六月、五月、五月，定應執行刑
    為有期徒刑一年十月確定，並於九十三年一月三十一日縮刑
    期滿執行完畢。竟仍不知悔改，復基於意圖為自己不法所有
    之概括犯意，連續為下列竊盜犯行：
  (一)於九十四年一月十日晚間九時三十分許，在桃園縣平鎮市中
    正里一○○號前，見丙○○所有之車牌號碼Ｒ二－○四五五
    號自用小客車，車門未上鎖，遂以其自備鑰匙發動電門，竊
    取該車得手，作為代步之用，嗣於同年月十一日晚間九時五
    十分許，在桃園縣平鎮市中正里五○號前，因另案通緝為警
    緝獲，扣得上開鑰匙一支，並於翌（十二）日帶同警方於平
    鎮市○○路一三四號前尋獲上開自小客車。
  (二)與陳清輝（另由本院他股審理中）共同基於意圖為其等不法
    所有之犯意聯絡，於九十四年三月三十一日上午八時許，在
    桃園縣平鎮市忠貞里四五七號陳清輝住處，二人共謀由陳清
    輝提供其所有客觀上足以傷害人之生命、身體，可為兇器使
    用之斧頭一把，供丁○○行竊之用，並相約於得手後由陳清
    輝協助搬運贓物後，丁○○隨即前往現無人居住而由陸軍二
    一砲兵指揮部眷服官戊○○管理之桃園縣平鎮市忠貞里一四
    一號之眷舍，以上開斧頭拆下該眷舍之鋁窗外框，而竊取鋁
    條一批（重約一百公斤），嗣於同日上午十時三十分許，丁
    ○○拆卸鋁窗外框完成而欲離去之際，為警當場查獲，並扣
    得上開斧頭一把，而陳清輝依約於當日上午十一時十分許，
    騎乘機車前往現場欲載走贓物時，亦為警當場查獲。
  (三)於九十四年四月十二日上午七時許，在桃園縣中壢市○○路
    四四五巷二三五弄四十六號前，見陳伊利所有（現供己○○
    使用）之車牌號碼ＨＰＬ－七七一號重型機車停放於該處，
    遂持自備之鑰匙發動電門，竊取該車得手，作為代步之用，
    嗣於同年四月十四日晚間九時三十分許，被告丁○○騎乘該
    車搭載何美南（另經檢察官為不起訴處分），行經桃園縣中
    壢市○○○路四二九巷口時，為巡邏警員當場查獲，並扣得
    上開機車鑰匙一支。
  (四)於九十四年四月十六日晚間六時許，被告持其所有客觀上足
    以傷害人之生命、身體，可為兇器使用之螺絲起子二支及鯉
    魚鉗一支，前往桃園縣中壢市○○街四十巷三弄四號之廢棄
    眷舍（慈安四村），以上開螺絲起子及鯉魚鉗拆下上開眷舍
    一樓及三樓之鋁窗窗框，而竊取鋁料一批，得手後正欲離去
    之際，為正在該處巡視之慈安四村自治會委託之財產負責人
    甲○○發現後報警處理，而為警當場查獲，並扣得螺絲起子
    二支及鯉魚鉗一支。
二、案經桃園縣政府警察局平鎮分局報告臺灣桃園地方法院檢察
    署檢察官偵查起訴，暨桃園縣政府警察局中壢分局、平鎮分
    局報告臺灣桃園地方法院檢察署檢察官偵查後移送併案審理
    。
    理  由
一、程序部分：本件被告丁○○所犯係死刑、無期徒刑或最輕本
    刑為三年以上有期徒刑以外之罪，其於準備程序中就被訴事
    實為有罪之陳述，經本院告知簡式審判程序之旨，並聽取當
    事人意見後，經本院合議庭依刑事訴訟法第二百七十三條之
    一第一項規定裁定由受命法官獨任進行簡式審判程序，合先
    敘明。
二、訊據被告丁○○對於前揭犯罪事實於本院審訊時均坦承不諱
    ，核與被害人丙○○、己○○、陸軍二一砲兵指揮部眷服官
    戊○○、慈安四村自治會委託之財產負責人甲○○之指訴情
    節相符，且經共犯陳清輝、證人何美南證述明確，並有贓物
    認領保管單四紙、車籍作業系統查詢認可資料二紙、車輛車
    牌失竊查獲車輛認可資料一紙、車輛竊盜、車牌失竊資料個
    別查詢報表查詢車輛認可資料一紙、桃園縣政府警察局車輛
    協尋尋獲電腦輸入單一紙在卷可稽，自小客車鑰匙一支、機
    車鑰匙一支、斧頭一把、螺絲起子二支及鯉魚鉗一支等扣案
    為證，足徵被告上開自白與事實相符。本件事證明確，被告
    上開犯行堪以認定。
三、按所謂兇器，其種類並無限制，凡客觀上足以對人之生命、
    身體、安全構成威脅，具有危險性之兇器均屬之，且祇須行
    竊時攜帶此種具有危險性之兇器為已足，並不以攜帶之初有
    行兇之意圖為必要（最高法院七十九年度臺上字第五二五三
    號判例意旨參照）。查被告丁○○於事實欄一、(二)及(四)行竊
    時所攜帶之斧頭、螺絲起子、鯉魚鉗等物，如持以揮舞，客
    觀上足以傷害人之生命、身體，自屬兇器無疑。核被告於事
    實欄一、(一)及(三)部分之所為，係犯刑法第三百二十條第一項
    之普通竊盜罪，就事實欄一、(二)及(四)部分之所為，係犯刑法
    第三百二十一條第一項第三款攜帶兇器竊盜罪。被告丁○○
    與陳清輝就事實欄一、(二)部分，有犯意聯絡、行為分擔，為
    共同正犯。又被告丁○○前後四次之普通竊盜及加重竊盜犯
    行，時間緊接，觸犯基本構成要件相同之罪名，顯係基於概
    括犯意而為之，為連續犯，應依刑法第五十六條之規定論以
    情節較重之攜帶兇器加重竊盜一罪，並加重其刑。又被告前
    於九十年間因犯公共危險、贓物、傷害、妨害公務等案件，
    經本院分別判處有期徒刑八月、六月、五月、五月，定應執
    行刑為有期徒刑一年十月確定，並於九十三年一月三十一日
    縮刑期滿執行完畢，有臺灣高等法院被告前案紀錄表一件在
    卷可考，被告於五年內再犯本件有期徒刑以上之罪，為累犯
    ，應依刑法第四十七條規定加重其刑，並依法遞加重之。爰
    審酌被告經警查獲竊盜犯行後，仍繼續四處行竊，作案多起
    ，足見惡性非輕，並無悔意，本不宜寬縱，惟念被告於本院
    終能坦承犯行，態度已見向善，且被害人均已取回失竊物品
    ，被告犯罪所生危害尚非甚鉅等一切情狀，量處如主文所示
    之刑。扣案之汽車鑰匙一支、機車鑰匙一支、斧頭一把、螺
    絲起子二支、鯉魚鉗一支，分別為被告及共同正犯陳清輝所
    有，供本件犯罪所用之物，業據被告供述在卷，均依刑法第
    三十八條第一項第二款規定，予以宣告沒收。
四、臺灣桃園地方法院檢察署九十四年度偵字第九九四○號移送
    併辦意旨略以：被告丁○○於九十四年五月二十八日晚間十
    時三十分許，侵入桃園縣中壢市○○路六十六之二號六樓乙
    ○○（併案意旨書誤載為何美南）住宅欲竊取財物，尚未得
    手即為乙○○、葉民鍾發現報警處理，丁○○為脫免逮捕，
    當場與葉民鍾發生扭打，並張口咬葉民鍾右肩，致葉民鍾右
    肩受有傷害，嗣為趕赴現場員警當場查獲，因認被告涉犯刑
    法第三百二十九條之準強盜罪，與本件起訴部分，有連續犯
    之裁判上一罪關係，請求本院併予審理。惟按連續犯須連續
    數行為而犯同一罪名，始能成立，所謂犯同一罪名，依司法
    院大法官會議釋字第一五二號解釋，指構成犯罪要件相同之
    罪名而言，上訴人所犯刑法第三百二十一條第一項第四款之
    罪，係屬所犯同法第三百二十條之加重條件者，認為同一罪
    名雖無不合，但同法第三百二十九條則為準強盜罪，認為同
    一罪名，而依連續犯規定論擬，則有未當（最高法院六十七
    年臺上字第二八四八號判例意旨參照）。檢察官就此併案部
    分既認被告涉犯準強盜罪，與本件起訴之竊盜罪自無連續犯
    之裁判上一罪關係，本院尚無從審究，爰退由檢察官另行依
    法處理，併此敘明。
據上論斷，依刑事訴訟法第二百七十三條之一第一項、第二百九
十九條第一項前段，刑法第二十八條、第五十六條、第三百二十
一條第一項第三款、第四十七條、第三十八條第一項第二款，判
決如主文。
本案經檢察官徐則賢到庭執行職務。
中　　華　　民　　國　　94　　年　　7 　　月　　29　　日
                  刑事第八庭    法　官　袁雪華
上正本證明與原本無異。
如不服本判決，應於判決送達後10日內向本院提出上訴狀（應附
繕本），上訴於臺灣高等法院。
                                書記官  邱仲騏
中　　華　　民　　國　　94　　年　　7 　　月　　29　　日
附錄本案論罪科刑之法條：
中華民國刑法第321條
犯竊盜罪而有左列情形之一者，處六月以上、五年以下有期徒刑
：
一  於夜間侵入住宅或有人居住之建築物、船艦或隱匿其內而犯
    之者。
二  毀越門扇、牆垣或其他安全設備而犯之者。
三  攜帶兇器而犯之者。
四  結夥三人以上而犯之者。
五  乘火災、水災或其他災害之際而犯之者。
六  在車站或埠頭而犯之者。
前項之未遂犯罰之。
